【裁判字號】    89,易,40
【裁判日期】    890719
【裁判案由】    侵占
【裁判全文】
臺灣新竹地方法院刑事判決                           八十九年度易字第四號
    公  訴  人  臺灣新竹地方法院檢察署檢察官
    被      告  乙○○
右列被告因侵占案件，經檢察官提起公訴 (八十八年度偵字第七四號)，本院判
決如左：
    主  文
乙○○連續意圖為自己不法之所有，而侵占對於業務上所持有之物，處有期徒刑壹年
。
    事  實
一、乙○○擔任新竹縣竹東鎮「旭家名園」第三期管理委員會之主任委員。「旭家名
    園」住戶每戶每月繳交新台幣（下同）一千元、空戶五百元之管理費用，由擔任
    財務職務之甲○○收取製作帳目後，再交由擔任出納之俞美容保管；另該管理委
    員會專款帳戶之提領，需有管理委員會之印章及主任委員乙○○之私章始可提領
    ，平日管理委員會之印章由甲○○保管。詎乙○○竟意圖為自己不法之所有，並
    基於概括之犯意，自民國（下同）八十八年三月十八日起，以需支付各廠商之費
    用為由，向甲○○索取管理委員會之印章，提領住戶管理委員會之專款後，並未
    支付予廠商而將其業務上所掌管之款項據為己有，領取後再將印章交還甲○○。
    之後俞美容因故辭職，由乙○○保管「旭家名園」第三期管理委員會之專款存摺
    簿，乙○○再以大樓電梯需要保養，須與廠商簽約為由，向甲○○索取管理委員
    會之印章，甲○○不疑有他，遂於四月二十二日將印章交付給乙○○，乙○○再
    陸續領取專款後侵占入己；至八十八年五月二十日止，共計侵占一百零四萬七千
    元。嗣經甲○○發覺上情。
二、案經「旭家名園」住戶丙○○、甲○○訴由新竹縣警察局竹東分局報請台灣新竹
    地方法院檢察署檢察官偵查起訴。
    理  由
一、訊據被告乙○○固不否認有侵占「旭家名園」管理委員會之公款之事實，惟辯稱
    ：金額沒有那樣多，有些他確實有交給廠商云云。但查被告無法舉證證明確有付
    款予廠商之事實，其所辯不足採信。此外右揭事實亦據「旭家名園」第三期管理
    委員會副主任委員丙○○、財務甲○○指述綦詳，復有竹東郵局「旭家名園」第
    三期管理委員會之存提款明細乙份附卷可憑，罪證明確，被告之犯行洵堪認定。
二、被告乙○○係「旭家名園」第三期管理委員會主任委員，提領住戶管理委員會之
    專款需要其印章，故該專款為其業務上所持有之物。核被告所為係犯刑法第三百
    三十六條第二項之業務侵占罪。被告先後所為數侵占行為，時間緊接，所犯罪名
    相同，顯係出於概括之犯意為之，為連續犯，爰依刑法第五十六條之規定以一罪
    論，並加重其刑。爰審酌被告犯罪之動機、目的、手段，犯罪時所受之刺激及其
    品性、生活狀況、智識程度、犯罪所生之損害，及犯罪後迄今仍未返還所侵占之
    金額等一切情狀，量處如主文所示之刑。
據上論斷，應依刑事訴訟法第二百九十九條第一項前段，刑法第五十六條、第三百三
十六第條第二項，罰金罰鍰提高標準條例第一條前段，判決如主文。
中      華      民      國    八十九    年      七      月     十九     日
                                 臺灣新竹地方法院刑事第一庭
                                     法  官  謝  慧  敏
右正本證明與原本無異。
如不服本判決，應於判決送達後十日內向本院提出上訴狀( 應附繕本 )，上訴於
臺灣高等法院。
                                     書記官  龔  紀  亞
中      華      民      國    八十九    年 七      月     十九     日


司法院資訊處製作；財團法人民間司法改革基金會備份。
